【裁判字號】    97,台抗,541
【裁判日期】    970717
【裁判案由】    侵占聲請減刑
【裁判全文】
最高法院刑事裁定              九十七年度台抗字第五四一號
抗  告  人  甲○○
上列抗告人因侵占案件，不服台灣高等法院中華民國九十七年五
月二十三日駁回其聲請減刑之裁定（九十七年度聲減字第一一三
三號），提起抗告，本院裁定如下：
    主  文
抗告駁回。
    理  由
本件原裁定以：依本條例應減刑之罪，已經判決確定尚未執行或
執行未完畢者，由檢察官或應減刑之人犯聲請最後審理事實之法
院裁定之；中華民國九十六年罪犯減刑條例第八條第一項定有明
文。故應減刑之罪，於判決確定後，已經執行完畢者，即不在該
條例減刑之列。又有期徒刑因羈押等原因折抵刑期而執行完畢，
該執行完畢之日期，應以檢察官指揮執行之日期為準。抗告人甲
○○犯業務侵占罪，經原審法院於民國七十八年七月七日以七十
八年度上訴字第一五八０號判決，判處有期徒刑八月，減為有期
徒刑四月，復經最高法院於七十八年十月十九日以七十八年度台
上字第四三０六號判決駁回上訴確定。抗告人於七十九年四月十
七日入監執行，同年八月十六日執行完畢。嗣因最高法院檢察署
檢察總長提起非常上訴，經最高法院於九十二年八月二十八日以
九十二年度台非字第三一七號判決，撤銷原確定判決，由原審法
院更為審判。經判決後，由最高法院第三次發回更審後，經原審
法院於九十五年七月二十七日以九十四年度重上更(三)字第一０九
號判決，判處有期徒刑八月，減為有期徒刑四月，再減為有期徒
刑二月，如易科罰金，以銀元三百元折算一日，經最高法院於九
十六年二月十五日以九十六年度台上字第九七二號判決駁回上訴
而確定。抗告人由台灣台北地方法院檢察署九十六年度執更字第
二八四號執行，承辦檢察官於九十六年三月二十日以抗告人所處
有期徒刑八月，減為有期徒刑四月，再減為有期徒刑二月，因受
刑人前經執行有期徒刑四月完畢，應認已執行完畢，毋庸再予執
行，有台灣高等法院被告前案紀錄表在卷可稽。茲抗告人所受宣
告之刑，既經檢察官於九十六年三月二十日指揮執行折抵刑期執
行完畢，依首揭說明，應認於指揮執行之日，已經執行完畢，即
不得依中華民國九十六年罪犯減刑條例第八條第一項規定再予減
刑等情。因認抗告人聲請減刑，於法不合，予以駁回。經核於法
尚無違誤。查執行檢察官既以抗告人所受有期徒刑之宣告已經執
行完畢，毋庸執行，自無再依刑事訴訟法第四百五十八條前段規
定，核發執行指揮書附具裁判書或筆錄之繕本或節本之必要。抗
告意旨仍執陳詞，再事爭執檢察官並未指揮執行，亦無指揮書存
在，伊所受有期徒刑之宣告尚未執行，自得聲請減刑云云，指摘
原裁定不當，為無理由，應予駁回。
據上論結，應依刑事訴訟法第四百十二條，裁定如主文。
中    華    民    國  九十七  年    七    月   十七   日
                      最高法院刑事第十一庭
                          審判長法官  花  滿  堂
                                法官  黃  正  興
                                法官  陳  東  誥
                                法官  林  錦  芳
                                法官  李  伯  道
      本件正本證明與原本無異
                                      書  記  官
中    華    民    國  九十七  年    七    月  二十一  日
                                                    Ｒ


司法院資訊處製作；財團法人民間司法改革基金會備份。
